臺灣臺北地方法院民事裁定　九十一年度小上字第一五號
　　上　訴　人　甲○○
　　被上訴人　　漢陽麗景名廈管理委員會
　　法定代理人　王則發
右當事人間請求給付管理費事件，上訴人對於中華民國九十年十一月一日本院台北簡
易庭九十年度北小字第一０一一號第一審小額民事判決提起上訴，本院裁定如左：
    主      文
上訴駁回。
第二審訴訟費用新台幣捌佰肆拾貳元由上訴人負擔。
    理      由
一、按對於小額程序第一審裁判之上訴或抗告，非以其違背法令為理由，不得為之。
    上訴狀內應記載上訴理由，表明下列各款事項：一原判決所違背之法令及其具體
    內容，二依訴訟資料可認為原判決有違背法令之具體事實，民事訴訟法第四百三
    十六條之二十四第二項、第四百三十六條之二十五分別定有明文。又民事訴訟法
    第四百六十八條規定，判決不適用法規或適用不當者，為違背法令。而判決有同
    法第四百六十九條所列第一款至第五款情形之一者，為當然違背法令，此依同法
    第四百三十六條之三十二第二項之規定，上開條文於小額事件之上訴程序準用之
    。是當事人提起上訴，如依民事訴訟法第四百六十八條規定，以原審判決有不適
    用法規或適用法規不當為理由時，其上訴狀或理由書應有具體之指摘，並揭示該
    法規之條項或其內容。若係成文法以外之法則，應揭示該法則之旨趣。其為經驗
    法則、證據法則者，亦應具體指摘揭示該經驗法則或證據法則，倘為司法院解釋
    或本院之判決，則應揭示該判解之字號或其內容倘為司法院解釋、或最高法院之
    判例，則應揭示該判解之字號或其內容。如依民事訴訟法第四百六十九條所列各
    款情形為理由時，其上訴狀或理由書，應揭示合於該條款之事實。上訴狀或理由
    書如未依此項方法表明，或其所表明者，顯與上開法條規定之情形不相合時，即
    難認為已對原審判決之違背法令有具體之指摘，其上訴自難認為合法（最高法院
    七十一年台上字第三一四號判例、七十一年台上字第四八○號裁判及七十年度台
    上字第七二○號判例意旨參照）。
二、本件上訴人對於第一審判決提起上訴，其理由略稱：（一）被上訴人既主張上訴
    人為住戶，就該事實部分，依法應負舉證責任，且被上訴人對上訴人之爭執屢不
    爭執，依法應視同自認，原審僅憑上訴人之戶籍謄本中無遷出紀錄，即認定被上
    訴人未經舉證之主張為真正，其判決明顯違背法令及經驗法則，因居住地與戶籍
    地不同，乃現下社會普遍之現象。（二）被上訴人就請求金額之事實及如何計算
    ，並未舉證，原告僅憑被上訴人提供之證物影本，即認定其為事實，已明顯違背
    法令。（三）被上訴人雖有一定之名稱，卻無一定之事務所或營業所，亦無獨立
    財產。被上訴人亦未舉證以其名稱擁有之獨立財產如銀行存款等，僅提供片面製
    作帳簿影本，上訴人已數次否認其為真正，原告審認被上訴人適用民事訴訟法第
    四十條而有當事人能力，顯然曲解法令。（四）被上訴人提供之八十四年至八十
    九年會議紀錄，上訴人已否認其為真正，縱或有該會議紀錄，亦應依照已於八十
    四年實施之公寓大廈管理條例之規定舉行，亦即每次會議與會者人數應達半數以
    上，且具備合法身分。查該會議之程序並不合法，對上訴人並不具備法律約束力
    ，上訴人主張與被上訴人並無法律關係，依法有據。被上訴人不具備當事人資格
    ，其請求權亦不適用民法第一二六條之消滅時效，原審未採信上訴人之主張，已
    明顯違法。（五）被上訴人提供之八十九年七月九日會議紀錄，上訴人已數次否
    認其為真正，查該紀錄之簽名多數均非區分所有權人本人簽名，與會者亦多未具
    委託書，合法與會者人數未達法定之過半數，該會議紀錄並不具備合法性，王則
    發不具備合法代理人之資格已甚明確，原審對此並未詳查，即為其合法代理人，
    其已明顯違法。（六）被上訴人提供之九十年六月二十二日之會議紀錄，上訴人
    已否認其真實性及合法性，被上訴人於九十年十月十六日辯論庭中提出聲明書數
    紙，具名徐美智、袁自玉、陳填真等，聲明代替別人出席會議，但並未出具委託
    書，該聲明形同被上訴人自認有未具合法性之與會者，既如此，全部與會者之合
    法身份已值得懷疑，該會議所做成之決議如規約之訂定、選舉結果等依法應屬無
    效。被上訴人依該會議做成之規約向市政府申請之報備證明依法亦無效，亦即不
    具備當事人能力，王則發依法不具備代理人資格，原審對該事實並未詳查，已明
    顯違法。
三、查上訴人所稱原審判決未採信其主張或以被上訴人應負舉證責任而未經證實之主
    張為依據而作不利其判斷，已明顯違反法令部分，均經原審判決調查而於判決理
    由中分別說明其得心證之理由，並就上訴人上開上訴指述之內容及證據一一駁斥
    ，核其判決內容並無違誤，且按小額訴訟程序，關於取捨證據認定事實原屬事實
    審即原審法院之職權，若其認定並不違背法令，即不容當事人以採證不當任意指
    摘其認定不當，以為上訴理由（最高法院二十八年度上字第二十八號判例、二十
    八年度上字一五一五號判例參照），查上訴人之上訴理由僅就原審認定事實，取
    捨證據之職權行使泛言指摘不當，僅稱原審未採信其主張即為違法，並未具體說
    明究竟有何不適用法規或適用法規不當，復未指明所違反之法令條項或內容，況
    其所謂經驗為一種社會現象，與待證事實並無必然關係，難認已於上訴狀內依法
    表明原審判決如何具體違背法令。揆諸首揭說明，應認其上訴為不合法。
四、結論：本件上訴為不合法，依民事訴訟法第四百三十六條之三十二第一、二項、
    第四百三十六條之十九第一項、第四百四十四條第一項、第九十五條、第七十八
    條，裁定如主文。
中　　　華　　　民　　　國　　九十一　　年　　　四　　　月　　八　　　　日
                                      民事第二庭審判長法官
                                                      法官
                                                      法官
右為正本係照原本作成
本裁定不得抗告
中　　　華　　　民　　　國　　九十一　　年　　　四　　　月　　　　　　　日
　　　　　　　　　　　　　　　　　　　　　　　　法院書記官
